【裁判字號】    98,簡上,178
【裁判日期】    980923
【裁判案由】    給付票款
【裁判全文】
臺灣臺中地方法院民事判決  98年度簡上字第178號
上  訴  人
即被上訴人  甲○○
送達代收人  丁○○
訴訟代理人  乙○○
上  訴  人
即被上訴人  丙○○
上列當事人間請求給付票款事件，兩造對於中華民國98年5月26
日本院台中簡易庭第一審判決各自提起上訴，本院於98年9月9日
言詞辯論終結，判決如下：
    主    文
原判決關於駁回上訴人即被上訴人甲○○後開第2項之訴部分，
及訴訟費用之裁判均廢棄。
上訴人即被上訴人丙○○應再給付上訴人即被上訴人甲○○新台
幣三十三萬四千五百元及自民國九十七年九月一日起至清償日止
，按年息百分之六計算之利息。
上訴人即被上訴人丙○○之上訴駁回。
第一審訴訟費用新台幣五千二百九十元及第二審訴訟費用新台幣
七千九百五十元，均由上訴人即被上訴人丙○○負擔。
    事實及理由
一、本件上訴人即被上訴人甲○○主張：伊於民國97年6月間向
    對造上訴人即被上訴人丙○○承攬高鐵台中站土方工程，於
    同年6月底完工，共提供669台車之土方，按每車新台幣 (下
    同)2,300 元計算，工程款共計1,538,700元。丙○○已付
    1,050,700元，尚欠488,000元，乃以訴外人富碁科技股份有
    限公司 (下稱富碁公司)為發票人、彰化銀行信義分行為付
    款人、97年9月1日期、金額50萬元、票號EN0000000之支票
    一紙，經其背書後，交付伊抵付工程款。詎屆期提示竟不獲
    付款。求為命丙○○給付伊48萬8千元及自97年9月1日起至
    清償日止，按年息百分之6計付利息之判決。
二、丙○○則以：系爭工程約定每台車土方按1,800元計價，甲
    ○○僅提供541車土方，伊已付工程款105萬零7百元，未欠
    工程款等語，資為抗辯。
三、甲○○於上開期間向丙○○承攬系爭工程，丙○○已付工程
    款105萬零7百元，及系爭支票，為兩造所不爭，自屬真實。
    甲○○主張：伊施作土方工程數量計669台車。業據丙○○
    於原審自認在卷，即生拘束之效力，不得隨意撤銷。其於本
    院改稱：施工數量僅541車土方云云，自不足採。甲○○主
    張：兩造原約定系爭工程按每台車土方2,350元計算工程款
    ，伊於97年6月底完工，丙○○要求減按每台車2,300元計付
    工程款，共計153萬8千7百元。扣除施工中已付35萬零7百元
    ，尚應付118萬8千元。丙○○以(一)97年7月29日期、金額50
    萬元、票號CM0000000、付款人彰化銀行西門分行(二)97年8月
    30日期、金額38萬2千元、票號TA0000000、付款人泰山鄉農
    會支票二紙抵付部分工程款。惟上開支票屆期不獲付款，丙
    ○○再以(三)97年9月1日期、金額50萬元、票號EN000000 0、
    發票人富碁公司、付款人彰化銀行信義分行(四)97年9月1日期
    、金額50萬元、票號EN0000000、發票人付款人同上(五)97年9
    月30日期、金額18萬8千元、票號SC0000000、付款人華南銀
    行南松山分行之支票三紙，支付所欠工程款，並換回上開(一)
    (二)支票。該(三)(四)(五)支票屆期仍不獲付款，丙○○陸續給付70
    萬元，伊返還(四)(五)支票，尚欠工程款48萬8千元等語，已據
    提出上開支票影本5張為證。丙○○雖辯稱：伊係於系爭工
    程開工時，交付上開(三)(四)支票予甲○○，作為工程款之擔保
    ，其他支票非伊所交付；兩造係約定按每台車土方1,800元
    計算工程款云云。但查其於原審已供承該(二)(五)支票係伊以現
    金換回者，先後所述矛盾反覆，尚難憑信。參以上開(三)(四)(五)
    支票金額共118萬8千元，與甲○○所稱丙○○未付工程款之
    金額相符，甲○○主張上情並據其僱請之會計賴麗玲證述無
    訛，足徵與事實相符。從而，甲○○請求丙○○給付伊48萬
    8千元，及自系爭支票提示日即97年9月1日起至清償日止，
    按年息百分之6計算之利息，洵屬正當，應予准許。原審就
    其中15萬3千5百元本息部分，為丙○○敗訴之判決，核無不
    合，丙○○上訴論旨，指摘此部分原判決不當，求予廢棄，
    非有理由。至原判決駁回甲○○其餘請求部分，則非妥適，
    甲○○上訴論旨，指摘此部分原判決不當，求予廢棄，非無
    理由，應予廢棄改判命丙○○再給付甲○○33萬4 千5百元
    本息。
四、據上論結，本件甲○○之上訴為有理由，丙○○之上訴為無
    理由。依民事訴訟法第436條之1第3項、第450條、第449條
    第1項、第78條，判決如主文。
中    華    民    國    98    年     9    月    23    日
                  民事第六庭  審判長法  官  李彥文
                                    法  官  陳秋月
                                    法  官  黃炫中
正本係照原本作成。
不得上訴。
中    華    民    國    98    年     9    月    30    日
                                    書記官  李秋瓊


司法院資訊處製作；財團法人民間司法改革基金會備份。
